# DAVID COSTA

# WEB DEVELOPER JAVA

#### david.costa.yafar@gmail.com

LinkedIn: https://www.linkedin.com/in/david-costa-yafar/

(264) 15 464 7572

Porfolio: https://davidcosta92.github.io/porfolio-david-costa/

Cordoba, Argentina



#### PERFIL PROFESIONAL ------

Llevo 6 años en salud, pero ahora busco nuevos desafíos en IT. Estoy terminando una tecnicatura en desarrollo de software, realizando cursos de tecnologías específicas y creando proyectos personales. Soy fullstack, pero me gustaría dedicarme al backend, en un equipo diverso y dinámico. **Amaría cambiar el mundo a través del código!** 

#### EDUCACION

#### Tecnicatura Superior en Desarrollo Web y Aplicaciones Digitales - ISPC

2022 - 06/2024

Fundamentos de programación, POO, algoritmos, Análisis de requerimientos, diseño UML, Base de datos SQL y NoSQL, Java, Python-Django / Flask, Desarrollo Android -Java, Testing, Ciberseguridad, Git, Github, Metodologías Ágiles

# Backend JAVA SPRING SQL - Folcademy / San Juan Tec

12/2021 - 06/2023

Desarrollo de APIs con Java, Spring, MySQL, PostgreSQL, Hibernate, Postman, Swagger, Manejo usuarios con Spring security, JWT, Testing Mockito Test containers, Spring email, Thymeleaf, Railway y Bitbucket.

### Full Stack React JS, Node JS, Mongo DB, SQL- Coderhouse

01/2022 - 06/2023

Node Js, Express, Mongo, Mongoose, sockets, Docker, Kubernetes, Artillery, Testing unitario y funcional, Swagger, Firebase, Desarrollo y consumo de Apis Rest. Fundamentos de lenguaje SQL, Backups, Functions, Triggers, Views, diseño y normalización.

# **Ingles nivel C2 Proficient EF SET Upper Intermediate**

Otras habilidades - Soft skills Capacidad analítica - Comunicación asertiva - Negociación efectiva - Trabajo en equipo - Enfoque en solución de problemas t resolucion de conflictos - Manejo de tiempos - Atención a detalles

# EXPERIENCIA PROFESIONAL ------

#### Front end Developer React JS - Mecantronic

01/2023 - 04/2023

Trabajo por proyecto para realizar una landing page con React JS, como parte de una propuesta de experiencia laboral real a través de Coderhouse. Se realizó en equipo, formado por UX/UI, SM y PO, de manera remota.

- Codificar diseño en React JS, dotar de funcionalidades y testear producto final. Tecnologías principales: React JS, Css, Tailwind, Swiper Js, Toastify, Email Js, Figma, Slack, Notion, Github entre otros.
- Metodología scrum para gestionar el proyecto, con dailys para seguimiento y corrección de entregables, nos permitieron cumplir los plazos y requerimientos del cliente, de forma satisfactoria.

# Experiencia freelance - Porfolio de proyectos Link

Porfolio donde muestro algunos de mis últimos proyectos donde realice tareas como diseñar y diagramar bases de datos y clases de los proyectos. Diseño, desarrollo, documentación, despliegue y consumo de APIs RESTful. Uso de librerias como Thymeleaf, Handlebars, Artillery, Bootstrap, Material UI, Materialize, Tailwind, Email Js, Mocha, etcs.

#### Desarrollador backend JAVA, API RESTFul Embarcadero Repositorio

11/2023 - Actualidad

Sistema para gestionar las embarcaciones, las guardias y los equipos de rescate en cada dique de la provincia, permite mantener un registro de las embarcaciones que acceden, el personal afectado y otros datos vitales, para estadistica y analisis. El proyecto esta en una etapa temprana de desarrollo backend, y luego se procedera a crear el frontend para una posterior integracion. En esta etapa, ya se realizo el relevamiento, analisis y diseño de la solucion. Ademas se inicio la primera codificacion de la API, usando tecnologias como: Java, Spring, MySQL, Swagger, Spring security, JWT, Mockito, Email sender, etc.

# Desarrollador backend Python y Android JAVA, One Drop - Aplicacion Web y Mobile Repositorio [7] 05/2022

05/2022 - 11/2023

Desarrollo web realizado en Angular - Django (Python) y app mobile en android (Java), creada para almacenar y organizar los registros de salud de pacientes, y luego ser accedidos por un medico. Se creó en equipo scrum, donde me encargue de liderar el diseño y desarrollo del backend, enfocandome en el codigo Java y el diseño de las Bases de datos en MySQL, y SQLite.

- Realizamos dailys, entre los 8 integrantes del equipo, que permitieron una excelente comunicación y un rápido desarrollo.
- Se cumplieron los objetivos de cada Sprint, logrando sortear las dificultades tecnicas, mostrando gran adaptabilidad y resilencia.

## Desarrollador backend JAVA, API RESTFul EduProject , JAM 2023 Repositorio

10/2023 - 12/2023

Aplicación web, para la gestión de inscripciones, asistencias y usuarios académicos, como parte del evento JAM 2023 para crear soluciones de software gratuitas para emprendedores. A partir de una problemática propuesta, se analizó posibles soluciones que llevaron a diseñar e implementar un MVP, usando Java, Spring, MySQL, PostgreSQL, React Js, Swagger, Figma, Github, Notion, etc.

- Mi tareas fueron analizar, diseñar, desarrollar y documentar backend con Java Spring y codificar frontend con React JS
- Proyecto desarrollado dentro de un equipo scrum formado por otros devs, UX/UIs y PO, en un proceso iterativo e incremental, que cumplió el objetivo de entregar un MVP al cliente, superando las expectativas y permitiendo validar la idea de negocio.
- Logramos generar un claro objetivo común, gracias a mantener una fluida y asertiva comunicación entre todos los integrantes.